臺灣臺中地方法院刑事判決　　　　　　　96年度易字第3551號
公　訴　人　臺灣臺中地方法院檢察署
被　　　告　甲○○
上列被告因竊盜案件，經檢察官提起公訴（九十六年度偵字第一
五六一七號），暨當庭追加起訴，本院判決如下：
    主    文
甲○○竊盜，處有期徒刑貳月，如易科罰金，以新臺幣壹仟元折
算壹日；又竊盜，處有期徒刑貳月，如易科罰金，以新臺幣壹仟
元折算壹日。應執行有期徒刑參月，如易科罰金，以新臺幣壹仟
元折算壹日。
其餘被訴竊盜部分無罪。
    犯罪事實
一、甲○○基於意圖為自己不法所有之犯意，先於民國九十六年
    五月二十九日二十二時許，在臺中市○區○○路二七一號體
    育場內之籃球場，趁李進福不注意之際，竊取紀麗君所有，
    李進福使用之諾基亞五二○○型滑蓋手機一支，嗣將竊得之
    手機以二千二百元之價格出售予在臺中市○區○○路五段與
    自由路口跳蚤市場之不知情攤商陳明華，所得款項供己花用
    殆盡；復另基於意圖為自己不法所有之犯意，於九十六年六
    月十五日十六時許，在臺中市○區○○路二七一號體育場內
    之籃球場，趁吳永盛不注意之際，竊取吳永盛所有之包包一
    個（內有易利信Ｗ五五○Ｉ、易利信Ｋ五一○Ｉ手機各一支
    、健保卡一張、現金新臺幣《下同》二千多元、郵局存簿一
    本、鑰匙一串），嗣將竊得之手機二支分別以一千二百元、
    二千五百元之價格出售予臺中市○區○○路五段與自由路口
    跳蚤市場不知情之攤販楊哲宗，所得款項供己花用殆盡。嗣
    於九十六年六月二十一日十九時五十分許，為警於臺中市○
    區○○路二七一號體育場內籃球場查獲。
二、案經臺中市警察局第二分局報告臺灣臺中地方法院檢察署檢
    察官偵查起訴。
    理    由
壹、有罪部分：
一、按刑事案件於第一審辯論終結前，得就與本案相牽連之犯罪
    ，追加起訴；追加起訴得於審判期日以言詞為之，刑事訴訟
    法第二百六十五條定有明文。又所謂相牽連之案件係指刑事
    訴訟法第七條所列之：(一)、一人犯數罪。(二)、數人共犯一罪
    或數罪。(三)、數人同時在同一處所各別犯罪。(四)、犯與本罪
    有關係之藏匿人犯、湮滅證據、偽證、贓物各罪之案件。追
    加起訴之目的乃為訴訟經濟。至於是否相牽連之案件，應從
    起訴形式上觀察，非以審理結果，其中一部分被訴犯罪事實
    不能證明，為不得追加起訴之根據（最高法院九十年度臺上
    字第五八九九號判決參照）。查公訴人於本案言詞辯論終結
    前，於本院審判期日，就被告甲○○分別於九十六年五月二
    十九日二十二時許、九十六年六月十五日十六時許竊盜之犯
    行追加起訴，形式上與本院九十六年度易字第三五五一號被
    告被訴竊盜案件，為一人犯數罪之相牽連案件，衡諸上開說
    明，故公訴人就此部分追加起訴應予准許，合先敘明。
二、前揭事實業據被告甲○○於本院審理時自白不諱，核與證人
    李進福、吳永盛證述遭竊之情節相節（本院卷第四八至五○
    、五三至五五頁），復有犯罪現場照四幀、臺中市警察局第
    二分局扣押物品目錄表一紙、手機讓渡切結書一紙、臺中市
    警察局第二分局扣押物品目錄表一紙、讓渡證明一紙、犯罪
    現場照片四幀、犯罪現場圖一張、通聯調閱查詢單二份（臺
    中市警察局第二分局中分二警偵字第○九六○○一九○六五
    號卷第三六、三七、四一、四二、四六、四七之一、五三、
    五四、五六頁、本院卷第五二、五七至六五頁）附卷可資佐
    證，足認被告自白與事實相符，而堪採信，本案事證明確，
    被告犯行應可認定。
三、核被告前揭所為，均係犯刑法第三百二十條第一項普通竊盜
    罪。被告所犯上開各罪，犯意各別，行為互殊，應予分論併
    罰。爰審酌被告年輕力盛不思以合法途徑獲取金錢，而以竊
    取他人之財物獲取生活所需，影響社會治安甚鉅及其所獲之
    利益，與證人李進福、吳永盛所生之損害，暨被告犯後坦承
    犯行之犯後態度與其竊盜之目的、動機等一切情狀，量處如
    主文所示之刑，並定其應執行之刑。
貳、無罪部分：
一、公訴意旨略以：被告甲○○意圖為自己不法所有，於九十六
    年四月十五日九時十八分許，在臺中市○區○○路二七一號
    體育場內之籃球場，趁證人桑維辰不注意之際，竊取證人桑
    維辰所有之手機一支，得手後即至臺中市○區○○路五段與
    自由路口之「跳蚤市場」，將竊得之行動電話售予不知情之
    案外人即攤商陳明華及楊哲宗，所得款項供己花用。嗣於九
    十六年六月二十一日十九時五十分許，在上址，以同一方法
    竊取證人陳貴傑所有之黑色腰包得手（對證人陳貴傑竊盜犯
    行部分業經本院另行判決確定）正欲離去時，恰為巡邏員警
    發現而當場查獲，因認被告涉犯刑法第三百二十條第一項之
    竊盜罪嫌云云。
二、按犯罪事實應依證據認定之，無證據不得認定犯罪事實，又
    不能證明被告犯罪者，應諭知無罪之判決，刑事訴訟法第一
    百五十四條第二項及第三百零一條第一項分別定有明文。次
    按刑事訴訟法上所謂認定犯罪事實之證據，係指足以認定被
    告確有犯罪行為之積極證據而言；如未能發現相當證據或證
    據不足以證明，自不能以推測或擬制之方法，以為裁判基礎
    （最高法院二十九年上字第三一○五號、四十年台上字第八
    十六號判例參照）。又檢察官就被告犯罪事實，應負舉證責
    任，並指出證明之方法，刑事訴訟法第一百六十一條第一項
    定有明文。因此，檢察官對於起訴之犯罪事實，應負提出證
    據及說服之實質舉證責任。倘其所提出之證據，不足為被告
    有罪之積極證明，或其指出證明之方法，無從說服法院以形
    成被告有罪之心證，基於無罪推定之原則，自應為被告無罪
    判決之諭知（最高法院九十二年台上字第一二八號判例參照
    ）。
三、公訴人認被告涉犯刑法第三百二十條第一項之竊盜罪嫌，無
    非係以被告於警詢及偵查中自白與證人即被害人桑維辰之陳
    述及現場照片四禎等為其主要論據。訊據被告於本院審理時
    則堅詞否認有何竊取證人桑維辰所有手機之犯行，辯稱：伊
    未曾於九十六年四月十五日九時十八分許，在臺中市○區○
    ○路二七一號體育場內之籃球場，趁證人桑維辰不注意之際
    ，竊取其所有之手機一支，伊之所以在警詢、偵訊時自白本
    案犯行，係因當時剛被查獲，很緊張，無法仔細想清楚，故
    對警方所述各竊取手機犯行，其大都承認等語。
四、經查：
(一)、按被告之自白不得作為有罪判決之唯一證據，仍應調查其他
    必要之證據，以察其是否與事實相符，刑事訴訟法第一百五
    十六條第二項定有明文。是以，被告雖已自白，仍應調查其
    他必要之證據，以察其是否與事實相符。此立法目的仍欲以
    補強證據擔保自白之真實性；亦即以補強證據之存在，藉之
    限制自白在證據上之價值。而所謂補強證據，則指除該自白
    本身外，其他足資以證明自白之犯罪事實確具有相當程度真
    實性之證據而言。雖其所補強者，非以事實之全部為必要，
    但亦須因補強證據與自白相互利用，而足使犯罪事實獲得確
    信者，始足當之（最高法院九十四年台覆字第十號判例意旨
    可資參照）。被告於警詢中固供稱：伊於九十六年四月十五
    日九時十八分許，在雙十路二段體育場內之籃球場內行竊證
    人桑維辰所有之手機一支云云（臺中市警察局第二分局中分
    二警偵字第○九六○○一九○六五號卷第七頁），復於偵訊
    中亦供認上開犯行，然其於審判中則翻異前詞否認上開犯行
    ，是被告之供詞前後顯有不同，其於警詢、偵查中之自白是
    否與事實相符，即有可疑。故仍應調查其他必要之證據以察
    是否與事實相符。
(二)、證人桑維辰於警詢中雖證稱：於九十六年四月十五日九時十
    八分許，在臺中市○區○○路二七一號體育場內之籃球場內
    ，伊所有之手機一支遭竊等語。然本件竊案發生當時，證人
    桑維辰正於球場內打球，其並未親眼看見竊嫌，是證人桑維
    辰前開所證，僅得證明其確有手機遭竊之事實，然並無法證
    明竊取之人即為被告，故尚僅以證人桑維辰之前開證述情節
    即逕為被告不利認定。又本件竊盜案件發生後，經警經案外
    人陳明華、揚哲宗之同意，至其所經營之攤位搜索後，亦無
    查得證人桑維辰遭竊之手機，或被告出售證人桑維辰所有之
    手機予案外人陳明華或及楊哲宗之相關讓渡證明書等資料，
    此有臺中市警察局第二分局扣押物品目錄表二份在卷可按。
    再者，證人桑維辰於本案失竊手機當時所使用之00000
    00000號行動電話，經本院依職權向中華電信股份有限
    公司調取該手機失竊前後之雙向通聯紀錄後，查出該門號於
    失竊當時所使用之手機機體序號為00000000000
    0000號，復經本院以上開手機序號向中華電信股份有限
    公司、東信電訊股份有限公司、泛亞電信股份有限公司、和
    信電訊股份有限公司、台灣大哥大股份有限公司及遠傳電信
    股份有限公司等函調上開手機自九十六年四月十四日起至同
    年月十八日止（即失竊前一日至失竊後後四日止）之雙向通
    聯紀錄，亦查無上開手機於失竊後之通聯資料，此有前開電
    信公司函覆之通聯紀錄在卷可參（見本院卷九十七至一○二
    頁），故亦無法由該失竊手機於失竊後之通聯紀錄查得被告
    或與其有往來關係之人曾經使用該手機。準此，本案均查無
    被告曾持有前開證人桑維辰遭竊手機之證據，以資佐證被告
    前開自白之真實性。
五、綜上所述，本案僅有被告於警詢及偵訊中之自白，惟其於本
    院審理時否認犯行，其自白之真實性即非無疑。復無其他補
    強證據足資佐證被告前開自白之真實性，依前開說明，自難
    僅以被告自白即為其有罪之認定，復查無其他證據足資證明
    前開竊盜犯行係被告所為。準此，公訴人所提出之證據或所
    指出之證明方法，尚不足為被告有罪之積極證明，或說服本
    院形成被告有罪之心證。被告之犯罪事實既屬不能證明，揆
    諸前開法條及判例之說明，依法自應諭知無罪之判決。
據上論斷，應依刑事訴訟法第二百六十五條、第二百九十九條第
一項前段、第三百零一條第一項，刑法第三百二十條第一項，第
四十一條第一項前段、第五十一條第五款、刑法施行法第一條之
一第一項、第二項前段，判決如主文。
本案經檢察官乙○○到庭執行職務。
中　　華　　民　　國　　96　　年　　 9　　月　　 6　　日
                  刑事第十四庭  法  官  劉逸成
如不服本判決，應於送達後十日內向本院提出上訴狀（須附繕本
）
上正本證明與原本無異。
                                書記官  高勳楠
中　　華　　民　　國　　96　　年　　 9　　月　　 6　　日
附錄論罪科刑法條：
刑法第三百二十條第一項
意圖為自己或第三人不法之所有，而竊取他人之動產者，為竊盜
罪，處五年以下有期徒刑、拘役或五百元以下罰金。
